【裁判字號】    95,小上,31
【裁判日期】    950626
【裁判案由】    給付管理費
【裁判全文】
臺灣士林地方法院民事裁定              95年度小上字第31號
上  訴  人  乙○○
被上訴人    世貿名人廣場大廈管理委員會
法定代理人  甲○○
上列當事人間請求給付管理費事件，上訴人對於中華民國95年4
月13日本院內湖簡易庭第一審小額判決（95年度湖小字第511 號
），提起上訴，本院裁定如下：
    主  文
上訴駁回。
第二審訴訟費用新臺幣壹仟伍佰元由上訴人負擔。
    理  由
一、按關於請求給付金錢或其他代替物或有價證券之訴訟，其標
    的金額或價額在新臺幣（下同）10萬元以下者，適用小額程
    序；次按對於小額訴訟之第一審裁判之上訴，非以其違背法
    令為理由不得為之，民事訴訟法第436 條之8 第1 項、第
    436 條之24第2項 分別定有明文。又按上訴狀內應記載上訴
    理由，表明下列各款事項：一、原判決所違背之法令及其具
    體內容。二、依訴訟資料可認為原判決有違背法令之具體事
    實，觀諸民事訴訟法第436 條之25規定甚明。亦即其上訴狀
    應就第一審判決如何違背法令為具體之指摘，並揭示該法規
    之條項或其內容，若係成文法以外之法則，應揭示該法則之
    旨趣，倘為司法院解釋或最高法院之判例，則應揭示該判解
    之字號或其內容，或揭示如何當然違背法令之事實，上訴狀
    如未依此項方法表明者，即難認為已對第一審判決之違背法
    令有具體之指摘（最高法院71年度臺上字第314 號判例參照
    ）。再按上訴狀內未表明上訴理由者，上訴人應於提起上訴
    後20日內，提出理由書於原審法院，未提出者，毋庸命其補
    正，由原審法院以裁定駁回之；上訴不合法者，第二審法院
    應以裁定駁回之。民事訴訟法第436 條之32第2 項準用同法
    471 條第1 項、第444 條第1 項前段之規定至明。
二、本件訴訟標的金額為10萬元以下，原審乃依小額訴訟程序審
    理，而上訴人對於該小額訴訟第一審判決不服，於94年1 月
    27日提出上訴，核其上訴狀所載，僅陳稱：(1)被上訴人管理
    不佳，住戶無法享有安全、便利、舒適之生活，被上訴人既
    未提供管理服務，自不得請求上訴人給付管理費，且依被上
    訴人之財務報表顯示，被上訴人現有結餘2,468,885 元，顯
    已足敷支應管理開支，自無必要強行向上訴人收取管理費；
    (2)被上訴人積欠上訴人之夫張東健工資44,000元，因上訴人
    與張東健為共同財產制，上訴人亦得請求被上訴人將應支付
    給張東健之工資給付予上訴人；(3)原審就上訴人主張無庸給
    付管理費予被上訴人上訴人之異議事項，均未命被上訴人提
    出答辯或說明，顯已有定見而失其公平等語。依上訴人上訴
    理由所載，並未具體指出原判決違背何等法規之內容及事實
    ，揆諸上開說明，其上訴即難認為合法，爰依法裁定駁回其
    上訴。
三、據上論結，依民事訴訟法第436 條之32第1 項、第2 項、第
    444 條第1 項、第95條、第78條、第436 條之19第1 項，裁
    定如主文。
中    華    民    國    95    年    6     月    26    日
                  民事第二庭  審判長法  官  陳介源
                                    法  官  林政佑
                                    法  官  王怡雯
以上正本證明與原本無異。
本件裁定不得抗告。
中    華    民    國    95    年    6     月    30    日
                                    書記官  陳映羽


司法院資訊處製作；財團法人民間司法改革基金會備份。
